【裁判字號】    89,易緝,47
【裁判日期】    890509
【裁判案由】    詐欺
【裁判全文】
臺灣屏東地方法院刑事判決                          八十九年度易緝字第四七號
    公  訴  人  臺灣屏東地方法院檢察署檢察官
    被      告  甲○○
右被告因詐欺案件，經檢察官提起公訴（八十五年度偵字第七九四○號）及併案（八
十六年度偵字第六八三五號）本院判決如左：
    主  文
甲○○連續意圖為自己不法之所有，以詐術使人將本人之物交付，處拘役伍拾日。緩
刑參年。
    事  實
一、甲○○基於意圖為自己不法之所有之概括犯意，連續於（一）民國八十五年十月
    七日下午五時許，在屏東縣潮州鎮○○路一二八號禾旺汽車有限公司（下稱禾旺
    公司），向禾旺公司業務員佯稱欲購買ＸＫ一五五○號中古汽車一部，以新台幣
    （下同）六萬元成交，甲○○乃持早已於八十二年一月一日拒絕往來之台灣銀行
    苓雅分行，發票人姜其才，帳號三五四七號，發票日八十五年十月十七日，面額
    五萬元之支票一紙支付車款，並約定尾款一萬元於車輛過戶時以現金支付，因其
    時銀行已過下班時間而無從查詢該支票之信用，而甲○○又保證支票無問題，禾
    旺公司乃陷於錯誤收下支票，並將車交付甲○○。嗣翌日禾旺公司向銀行查詢，
    方受騙，甲○○並已不知去向；（二）八十六年二月四日，至台南市○區○○路
    一段九三號南一旅行社向負責人乙○○購買高雄─香港─高雄機票二張，竟持早
    已於八十四年六月三十日拒絕往來之第一銀行高雄分行帳號○○二四二三號，號
    碼0000000號、發票日八十六年二月十日，面額三萬七千元之支票支付，
    使乙○○不知有詐而交付機票，甲○○得手後即不知去向。
二、案經禾旺公司、乙○○訴請臺灣屏東地方法院檢察署檢察官偵查起訴及併案。
    理  由
一、訊據被告甲○○供認有於右揭時地持已拒絕往來之支票向禾旺公司及乙○○購買
    中古汽車及機票之事實不諱，惟辯稱該支票係客票，並不知道會跳票云云，惟查
    右揭事實業據被害人禾旺公司告訴代理人蘇智仁於偵查中、南一旅行社負責人乙
    ○○於偵審中供述在卷，並有退票理由單影本等附卷可資佐證；此外，被告於支
    票退票後即不知去向一節亦據被害人二人證述在卷，是被告所辯不知會跳票及無
    詐欺故意云云，顯係卸責之詞，不足採信，是本件事證明確，被告犯行洵堪認定
二、被告意圖為自己不法之所有，以詐術使人將本人之物交付之行為，係犯刑法第三
    百三十九條第一項之詐欺取財罪。公訴人雖未就上開事實欄（二）部分之犯行起
    訴，然本院認其與起訴部分有連續犯之裁判上一罪之關係，自為起訴效力所及而
    得由本院併予審理，併此敘明。核被告所為二行為，時間緊接，所犯罪名相同，
    顯係出於概括之犯意為，為連續犯，爰依刑法第五十六條之規定以一罪論，並加
    重其刑。審酌被告素行、犯罪動機、所生損害非鉅及犯後已與被害人達成和解，
    清償欠款，態度尚好等一切情狀，量處如主文所示之刑。又被告於七十五間雖曾
    受有期徒刑以上刑之宣告，然於執行完畢迄今已逾五年未曾受有期徒刑以上刑之
    宣告，因一時失慮，偶罹刑典，事後已坦承犯行，深具悔意，經此刑之宣告後，
    應知警惕而無再犯之虞，本院因認暫不執行其刑為當，予以宣告緩刑，用啟自新
    。
據上論斷，應依刑事訴訟法第二百九十九條第一項前段、刑法第三百三十九條第一項
、第五十六條、第七十四條第二款、罰金罰鍰提高標準條例第一條前段判決如主文。
中      華      民      國      八十九      年      五      月    九    日
                                        臺灣屏東地方法院刑事第一庭
                                            法  官  吳永宋
右正本證明與原本無異。
對於本判決如有不服應於收受送達後十日內向本院提出上訴書狀上訴於台灣高等法院
高雄分院並按他造當事人之人數附具繕本。
                                            書記官  洪榮華
中      華      民      國      八十九      年      五      月    九    日
附錄本判決論罪之法條：
刑法第三百三十九條第一項
意圖為自己或他人不法之所有，以詐術使人將本人或第三人之物交付者，處五年以
下有期徒刑、拘役或科或併科一千元以下罰金。


司法院資訊處製作；財團法人民間司法改革基金會備份。
